Minutes et répertoires du notaire Pierre ROUVEAU, 14 décembre 1765 - 13 août 1805 (étude XXXVII)
Archives nationales
Minutes et répertoires du notaire Pierre ROUVEAU (étude XXXVII)
14 décembre 1765 - 13 août 1805
MC/ET/XXXVII/103 - MC/ET/XXXVII/522, MC/RE/XXXVII/4 - MC/RE/XXXVII/23
Etude XXXVII; Rouveau, Pierre
Archives nationales de France
Minutes et répertoires: la loi 2008-696 du 15 juillet 2008 relative aux archives a fixé à 75 ans à compter de la date de l'acte, ou à 25 ans à compter de la date du décès de l'intéressé si ce délai est plus bref, le délai de communication des minutes et répertoires des notaires; ce délai est porté à 100 ans à compter de la date de l'acte si le document se rapporte à un mineur (code du Patrimoine, articles L213-2, 4e d et 5e).
Autres documents de l'étude (dossiers de clients, comptabilité...): s'agissant d'archives privées, ces documents sont communicables selon les modalités fixées par le déposant ou le donateur.
Certains documents ne sont pas accessibles en raison de leur mauvais état de conservation.
Versement
Accès aux instruments de recherche de tous les notaires de l’étude XXXVII
Archives de l'étude XXXVII
- Minutes de Pierre ROUVEAU, 1765 - 13 août 1805; MC/ET/XXXVII/103 - MC/ET/XXXVII/522
  - Minutes. 1765, MC/ET/XXXVII/103
    Informations complémentaires:
    1765, janvier à 14 novembre: actes passés par-devant Antoine Rouveau, tabellion de Romainville (Seine-Saint-Denis).
    1765, 14 à 31 décembre: actes passés par-devant Pierre Rouveau, réunit en 1778 tabellionage de la prévôté de Bagnolet, dont les minutes remontent à 1667 et celui de Pantin.
    Les minutes du tabellionage du Pré Saint-Gervais ont été remis au commencement de la Révolution, Me Gulbert, notaire à Saint-Denis.
    Les minutes et registre des greffes ont été remis au Châtelet (Thomas, Notariats).
    Informations concernant le classement:
    Le niveau inférieur de description, quand il existe, correspond aux minutes d'actes. Toutes les minutes ne sont pas forcément décrites une à une. Les descriptions de ces minutes sont plus ou moins détaillées.
  - Minutes. 1765, MC/ET/XXXVII/104
    Les actes sont classés par catégories, sous chemises, contrats de mariages, inventaires, baux etc.
  - Minutes. 1767, MC/ET/XXXVII/105
  - Minutes. 1768, MC/ET/XXXVII/106
  - Minutes. 1769, MC/ET/XXXVII/107
  - Minutes. 1770, MC/ET/XXXVII/108
  - Minutes. 1771, MC/ET/XXXVII/109
  - Minutes. 1772, janvier - 1772, juin, janvier 1772 - juin 1772; MC/ET/XXXVII/110
    Les actes sont classés par mois.
  - Minutes. 1772, juillet - 1772, décembre, juillet 1772 - décembre 1772; MC/ET/XXXVII/111
  - Minutes. 1773, janvier - 1773, juin, janvier 1773 - juin 1773; MC/ET/XXXVII/112
  - Minutes. 1773, juillet - 1773, décembre, juillet 1773 - décembre 1773; MC/ET/XXXVII/113
  - Minutes. 1774, janvier - 1774, juin, janvier 1774 - juin 1774; MC/ET/XXXVII/114
  - Minutes. 1774, juillet - 1774, décembre, juillet 1774 - décembre 1774; MC/ET/XXXVII/115
  - Minutes. 1775, janvier - 1775, juin, janvier 1775 - juin 1775; MC/ET/XXXVII/116
  - Minutes. 1775, juillet - 1775, décembre, juillet 1775 - décembre 1775; MC/ET/XXXVII/117
  - Minutes. 1776, MC/ET/XXXVII/118
  - Minutes. 1777, MC/ET/XXXVII/119
  - Minutes. 1778, janvier - 1778, juin, janvier 1778 - juin 1778; MC/ET/XXXVII/120
  - Minutes. 1778, juillet - 1778, décembre, juillet 1778 - décembre 1778; MC/ET/XXXVII/121
  - Minutes. 1779, janvier - 1779, juin, janvier 1779 - juin 1779; MC/ET/XXXVII/122
  - Minutes. 1779, juillet - 1779, décembre, juillet 1779 - décembre 1779; MC/ET/XXXVII/123
  - Minutes. 1780, janvier - 1780, juin, janvier 1780 - juin 1780; MC/ET/XXXVII/124
  - Minutes. 1780, juillet - 1780, décembre, juillet 1780 - décembre 1780; MC/ET/XXXVII/125
  - Minutes. 1781, janvier - 1781, juin, janvier 1781 - juin 1781; MC/ET/XXXVII/126
  - Minutes. 1781, juillet - 1781, décembre, juillet 1781 - décembre 1781; MC/ET/XXXVII/127
  - Minutes. 1782, janvier - 1782, juin, janvier 1782 - juin 1782; MC/ET/XXXVII/128
  - Minutes. 1782, juillet - 1782, décembre, juillet 1782 - décembre 1782; MC/ET/XXXVII/129
  - Minutes. 1783, janvier - 1783, juin, janvier 1783 - juin 1783; MC/ET/XXXVII/130
  - Minutes. 1783, juillet - 1783, décembre, juillet 1783 - décembre 1783; MC/ET/XXXVII/131
  - Minutes. 1784, janvier - 1784, juin, janvier 1784 - juin 1784; MC/ET/XXXVII/132
  - Minutes. 1784, juillet - 1784, décembre, juillet 1784 - décembre 1784; MC/ET/XXXVII/133
    Attention: certains actes ont été constatés manquants
  - Minutes. 1785, janvier - 1785, juin, janvier 1785 - juin 1785; MC/ET/XXXVII/134
  - Minutes. 1785, juillet - 1785, décembre, juillet 1785 - décembre 1785; MC/ET/XXXVII/135
  - Minutes. 1786, janvier - 1786, juin, janvier 1786 - juin 1786; MC/ET/XXXVII/136
    Cet article contient une prestation de serment devant le juge de la justice de Charonne, le 8 avril 1786, d'André Rousseau, maître platrier et de Louis-Anne Maillet, arpenteur.
  - Minutes. 1786, juillet - 1786, décembre, juillet 1786 - décembre 1786; MC/ET/XXXVII/137
  - Minutes. 1787, janvier - 1787, juin, janvier 1787 - juin 1787; MC/ET/XXXVII/138
  - Minutes. 1787, juillet - 1787, décembre, juillet 1787 - décembre 1787; MC/ET/XXXVII/139
  - Minutes. 1788, janvier - 1788, juin, janvier 1788 - juin 1788; MC/ET/XXXVII/140
  - Minutes. 1788, juillet - 1788, décembre, juillet 1788 - décembre 1788; MC/ET/XXXVII/141
  - Minutes. 1789, janvier - 1789, juin, janvier 1789 - juin 1789; MC/ET/XXXVII/142
  - Minutes. 1789, juillet - 1789, décembre, juillet 1789 - décembre 1789; MC/ET/XXXVII/143
  - Minutes. 1790, janvier - 1790, juin, janvier 1790 - juin 1790; MC/ET/XXXVII/144
  - Minutes. 1790, juillet - 1790, décembre, juillet 1790 - décembre 1790; MC/ET/XXXVII/145
  - Minutes. 1791, janvier - 1791, juin, janvier 1791 - juin 1791; MC/ET/XXXVII/146
  - Minutes. 1791, juillet - 1791, décembre, juillet 1791 - décembre 1791; MC/ET/XXXVII/147
  - Minutes. 1792, janvier - 1792, juin, janvier 1792 - juin 1792; MC/ET/XXXVII/148
  - Minutes. 1792, juillet - 1792, décembre, juillet 1792 - décembre 1792; MC/ET/XXXVII/149
  - Minutes. 1793, janvier - 1793, juin, janvier 1793 - juin 1793; MC/ET/XXXVII/150
  - Minutes. 1793, juillet - 1793, septembre, juillet 1793 - septembre 1793; MC/ET/XXXVII/151
  - Minutes. an II, vendémiaire - an II, brumaire, vendémiaire an II (22 septembre 1793) - brumaire an II (20 novembre 1793); MC/ET/XXXVII/152; Document détérioré.
  - Minutes. an II, pluviose - an II, ventôse, pluviose an II (20 janvier 1794) - ventôse an II (20 mars 1794); MC/ET/XXXVII/153; Document détérioré.
  - Minutes. an II, germinal - an II, prairial, germinal an II (21 mars 1794) - prairial an II (18 juin 1794); MC/ET/XXXVII/154; Document détérioré.
  - Minutes. an II, messidor - an II, fructidor, messidor an II (19 juin 1794) - fructidor an II (20 septembre 1794); MC/ET/XXXVII/155; Document détérioré.
  - Minutes. an III, vendémiaire - an III, frimaire, vendémiaire an III (22 septembre 1794) - frimaire an III (20 décembre 1794); MC/ET/XXXVII/156
  - Minutes. an III, nivôse - an III, ventôse, nivôse an III (21 décembre 1794) - ventôse an III (20 mars 1795); MC/ET/XXXVII/157
  - Minutes. an III, germinal - an III, prairial, germinal an III (21 mars 1795) - prairial an III (18 juin 1795); MC/ET/XXXVII/158
  - Minutes. an III, messidor - an III, fructidor, messidor an III (19 juin 1795) - fructidor an III (20 septembre 1795); MC/ET/XXXVII/159
  - Minutes. an IV, vendémiaire - an IV, ventôse, vendémiaire an IV (23 septembre 1795) - ventôse an IV (20 mars 1796); MC/ET/XXXVII/160
  - Minutes. an IV, germinal - an IV, fructidor, germinal an IV (21 mars 1796) - fructidor an IV (20 septembre 1796); MC/ET/XXXVII/161
  - Minutes. an V, vendémiaire - an V, frimaire, vendémiaire an V (22 septembre 1796) - frimaire an V (21 décembre 1796); MC/ET/XXXVII/162
  - Minutes. an V, nivôse - an V, ventôse, nivôse an V (22 décembre 1796) - ventôse an V (20 mars 1797); MC/ET/XXXVII/163
  - Minutes. an V, germinal - an V, fructidor, germinal an V (21 mars 1797) - fructidor an V (20 septembre 1797); MC/ET/XXXVII/164
  - Minutes. an VI, vendémiaire - an VI, ventôse, vendémiaire an VI (22 septembre 1797) - ventôse an VI (20 mars 1798); MC/ET/XXXVII/165
  - Minutes. an VI, germinal - an VI, prairial, germinal an VI (21 mars 1798) - prairial an VI (18 juin 1798); MC/ET/XXXVII/166
  - Minutes. an VI, messidor - an VI, fructidor, messidor an VI (19 juin 1798) - fructidor an VI (20 septembre 1798); MC/ET/XXXVII/167
  - Minutes. an VII, vendémiaire - an VII, ventôse, vendémiaire an VII (22 septembre 1798) - ventôse an VII (20 mars 1799); MC/ET/XXXVII/168
    - BAILLON - François. Maître tonnelier, demeurant rue Troussevache, paroisse Saint-Jacques-de-la-Boucherie § Inventaire après décès de Catherine Boutenefices à la requête de François BAILLON son mari, 20 novembre 1641; MC/ET/XXXVII/168
      Origine de l'information:
      Fichier dit 'général' XVIIe-XVIIIe siècles, par le personnel du Minutier, 1954-1999 ( fichier papier entièrement dématérialisé; voir contexte dans le Plan d’orientation général - Notaires de Paris, guides thématiques du Minutier).
      Date de révision: 2011-2012
      Date de création de la notice: 2010
      inventaire après décès
  - Minutes. an VII, germinal - an VII, fructidor, germinal an VII (21 mars 1799) - fructidor an VII (20 septembre 1799); MC/ET/XXXVII/169
  - Minutes. an VIII, vendémiaire - an VIII, ventôse, vendémiaire an VIII (23 septembre 1799) - ventôse an VIII (21 mars 1800); MC/ET/XXXVII/170
  - Minutes. an VIII, germinal - an VIII, fructidor, germinal an VIII (22 mars 1800) - fructidor an VIII (21 septembre 1800); MC/ET/XXXVII/171
  - Minutes. an IX, vendémiaire - an IX, frimaire, vendémiaire an IX (23 septembre 1800) - frimaire an IX (21 décembre 1800); MC/ET/XXXVII/172
  - Minutes. an IX, nivôse - an IX, ventôse, nivôse an IX (22 décembre 1800) - ventôse an IX (21 mars 1801); MC/ET/XXXVII/173
  - Minutes. an IX, germinal - an IX, fructidor, germinal an IX (22 mars 1801) - fructidor an IX (21 septembre 1801); MC/ET/XXXVII/174
  - Minutes. an X, vendémiaire - an X, ventôse, vendémiaire an X (23 septembre 1801) - ventôse an X (19 mars 1802); MC/ET/XXXVII/175
  - Minutes. an X, germinal - an X, fructidor, germinal an X (20 mars 1802) - fructidor an X (21 septembre 1802); MC/ET/XXXVII/176
  - Minutes. an XI, vendémiaire - an XI, frimaire, vendémiaire an XI (23 septembre 1802) - frimaire an XI (21 décembre 1802); MC/ET/XXXVII/177
  - Minutes. an XI, nivôse - an XI, ventôse, nivôse an XI (22 décembre 1802) - ventôse an XI (21 mars 1803); MC/ET/XXXVII/178
    - Loiseau (Jean Baptiste) tapissier § Ajouté à l'ordre des créanciers de Pompadour, 17 mai 1719; MC/ET/XXXVII/178
      Artisans XVIIIe siècle, par M. Rambaud et C. Grodecki, 1956-1977 ( fichier papier entièrement dématérialisé; voir contexte dans le Plan d’orientation général - Notaires de Paris, guides thématiques du Minutier).
      Loiseau, Jean Baptiste
  - Minutes. an XI, germinal - an XI, prairial, germinal an XI (22 mars 1803) - prairial an XI (19 juin 1803); MC/ET/XXXVII/179
  - Minutes. an XI, messidor - an XI, fructidor, messidor an XI (20 juin 1803) - fructidor an XI (21 septembre 1803); MC/ET/XXXVII/180
  - Minutes. an XII, vendémiaire - an XII, frimaire, vendémiaire an XII (24 septembre 1803) - frimaire an XII (22 décembre 1803); MC/ET/XXXVII/181; Document détérioré.
  - Minutes. an XII, nivôse - an XII, ventôse, nivôse an XII (23 décembre 1803) - ventôse an XII (21 mars 1804); MC/ET/XXXVII/182; Document détérioré.
  - Minutes. an XII, germinal - an XII, prairial, germinal an XII (22 mars 1804) - prairial an XII (19 juin 1804); MC/ET/XXXVII/183; Document détérioré.
    - Contrat de mariage entre François-Marie Mignard et Celeste Billingue, 12 floréal an X (30 avril 1804); MC/ET/XXXVII/183
      Actes signalés par les lecteurs et correspondants du Minutier central des notaires de Paris, 2000-2011 (base de données migrée: voir contexte dans le Plan d’orientation général - Notaires de Paris, guides thématiques du Minutier).
      Date de révision: 2010
      Date de création de la notice: 2008
      contrat de mariage; Billinge, Céleste; Mignard, François Marie
    - Contrat de mariage entre François-Marie Mignard, brigadier des trompettes de la gendarmerie d'élite de la garde des Conseils, demeurant rue du Petit Musc, fils majeur de Michel Mignard, menuisier, et de Madelaine Legregeois, et Céleste Billinge, fille majeure de Samuel Billinge, fabricant d'? pour les horloges, et de Marie Duherihausse, son épouse, boulevard neuf à Belleville., 10 floréal an XII (2 mai 1804); MC/ET/XXXVII/183
      Actes signalés par Thierry Boudignon, 2003-2012 (base de données migrée: voir contexte dans le Plan d’orientation général - Notaires de Paris, guides thématiques du Minutier).
      contrat de mariage; Belleville (ancienne commune); Petit-Musc (rue du); Billinge, Céleste; Billinge, Samuel; Duherihausse, Marie; Legregeois, Madeleine; Mignard, François Marie; Mignard, Michel; militaire du rang; horloger; menuisier
  - Minutes. an XII, messidor - an XII, fructidor, messidor an XII (20 juin 1804) - fructidor an XII (21 septembre 1804); MC/ET/XXXVII/184; Document détérioré.
  - Minutes. an XIII, vendémiaire - an XIII, frimaire, vendémiaire an XIII (23 septembre 1804) - frimaire an XIII (21 décembre 1804); MC/ET/XXXVII/185
  - Minutes. an XIII, nivôse - an XIII, ventôse, nivôse an XIII (22 décembre 1804) - ventôse an XIII (21 mars 1805); MC/ET/XXXVII/186
  - Minutes. an XIII, germinal - an XIII, prairial, germinal an XIII (22 mars 1805) - prairial an XIII (19 juin 1805); MC/ET/XXXVII/187
  - Minutes. an XIII, messidor - an XIII, thermidor, messidor an XIII (20 juin 1805) - 25 thermidor an XIII (13 août 1805); MC/ET/XXXVII/188/A
    Ancienne(s) cote(s):
    ET/XXXVII/188
  - Minutes concernant les seigneuries de la maison de Saint-Lazare au Pré-Saint-Gervais et à Belleville (terrier). 1770, 21 octobre - 1779, 25 août, 21 octobre 1770 - 25 août 1779; MC/ET/XXXVII/188/B
    Acte(s) de la même période coté(s) séparément:
    Voir aussi MC/ET/XXXVII/522.
    Déclaration des propriétaires de la maison de Saint-Lazare, à Belleville et au Pré-Saint-Gervais.
    en tête table alphabétique des censitaires.
    ET/XXXVII/188 bis
    terrier; Belleville (quartier); Le Pré-Saint-Gervais (Seine-Saint-Denis)
    - Terrier de la Congrégation de Mission de Saint-Lazare de Paris au Pré-Saint-Gervais et à Belleville., 2 octobre 1770 - 25 août 1779; MC/ET/XXXVII/188/B
      Report des actes analysés à l'occasion de l'établissement des répertoires numériques dits 'états numérique' des liasses et registres de minutes. (base de données migrée: voir contexte dans le Plan d’orientation général - Notaires de Paris, guides thématiques du Minutier).
      Date de création de la notice: 2012
      terrier; Belleville (ancienne commune); Le Pré-Saint-Gervais (Seine-Saint-Denis)
  - Inventaire de Noury, ancien platrier, par les officiers de Belleville. 1785, MC/ET/XXXVII/522; registre
    - Inventaire après décès de Michel Noury, ancien plâtrier., 19 septembre 1785; MC/ET/XXXVII/522
      Scellés et inventaire après décès de Michel Noury, ancien plâtrier, à la requête de Marie Marguerite Hallot sa veuve, par les officiers de Belleville
      inventaire après décès; Belleville (ancienne commune); Hallot, Marie Marguerite; Noury, Michel; maçon
- Répertoire(s) de Pierre ROUVEAU, 16 février 1600 - 5 mars 1835; MC/RE/XXXVII/4 - MC/RE/XXXVII/23
  - Répertoire. 1675, 1er janvier - 1775, 1er janvier 1675 - 1775; MC/RE/XXXVII/4
    Répertoire des notaires Georges Rouveau (1er janvier 1675-31 octobre 1682), Philippe Rouveau (1er novembre 1682-1er mars 1727), Antoine Rouveau (17 mars 1727-14 novembre 1765), Pierre Rouveau (5 décembre 1765-31 décembre 1775).
    Répertoire méthodique, par type d'acte et par année, du greffe de la prévôté de Belleville et fief de Marcadé.
    Informations concernant le classement et la cotation:
    Le niveau inférieur de description, quand il existe, correspond aux mentions d'actes contenues dans le répertoire. Parmi celles-ci, certaines peuvent y être décrites, de manière plus ou moins détaillée. Pour consulter l'acte proprement dit, il convient de rechercher la cote au niveau des articles (registre ou liasse) des minutes du notaire (cote de type 'MC/ET').
  - Répertoire. 1687, 1er juillet - 1784, 30 décembre, 1er juillet 1687 - 30 décembre 1784; MC/RE/XXXVII/5
    Répertoire des notaires Philippe Rouveau (1er juillet 1687-1er mars 1727), Antoine Rouveau (17 mars 1727-14 novembre 1765), Pierre Rouveau (27 janvier 1766-30 décembre 1784).
    Répertoire méthodique, par type d'acte et par année, du greffe de la prévôté de Belleville.
    - Inventaire après décès de l'épouse de Louis Meuniez, 29 mai 1780
      Mention dans le répertoire du notaire coté:
      MC/RE/XXXVII/5
      Informations concernant le classement et la cotation du document:
      Attention: la cote de répertoire (de type 'MC/RE') ne permet pas de consulter la minute de l'acte. ll convient de rechercher la cote de la minute (de type 'MC/ET') au niveau des articles (registre ou liasse) de minutes du notaire.
      L'accès aux images numérisées des pages du répertoire se fait au niveau de description supérieur (' Répertoire du notaire '), rubrique ' Consulter les archives numérisées associées'.
      Base Généanot des actes contenant des renseignements d'état civil, 1780-1790 par l'association La France généalogique, 2004-2012 (base de données migrée: voir contexte dans le Plan d’orientation général - Notaires de Paris, guides thématiques du Minutier).
      Date de création de la notice: 2007
      inventaire après décès; Meuniez (femme); Meuniez, Louis
    - Testament de Marie Françoise Michel, 3 septembre 1780
      testament; Michel, Marie-Françoise
    - Inventaire après décès de André Eloy Langlois, 27 janvier 1781
      inventaire après décès; Langlois, André-Eloy
    - Scellés après décès de Jean Joseph Renou., 23 mai 1781
      Inventaires après décès de 1781 (1797 actes), par Thierry Boudignon, v. 1995 (base de données migrée: voir contexte dans le Plan d’orientation général - Notaires de Paris, guides thématiques du Minutier).
      Date de création de la notice: 2004
      Renou, Jean Joseph
    - Scellés après décès de la veuve Martin., 2 juin 1781
      Martin (veuve)
    - Inventaire après décès de Jean Boucault;Boneault, 2 juillet 1782
      inventaire après décès; Boucault; Boneault,Jean
    - Inventaire après décès de Louis Bouret, 20 décembre 1782
      inventaire après décès; Bouret, Louis
    - Inventaire après décès de Marie Martine Drujon, femme Laversin, 24 mai 1783
      inventaire après décès; Drujon, Marie-Martine; Laversin (femme)
    - Inventaire après décès de Jean Pierre Joseph Bruhou;Bruhon, 1er août 1783
      inventaire après décès; Bruhou; Bruhon, Jean Pierre Joseph
    - Inventaire après décès de la veuve de Jacques Meunier, 25 janvier 1784
      inventaire après décès; Meunier (veuve); Meunier, Jacques
    - Inventaire après décès de Michel Lezier, 4 février 1784
      inventaire après décès; Lezier, Michel
    - Inventaire après décès de Antoine Dieutegarde, 13 avril 1784
      inventaire après décès; Dieutegarde, Antoine
    - Renonciation par la veuve Dieutegarde à la succession de son mari, 21 avril 1784
      renonciation; notoriété; Dieutegarde (veuve)
    - Inventaire après décès de Phil Claude Sainte-Beuve, 7 septembre 1784
      inventaire après décès; Sainte Beuve, Phil-Claude
    - Inventaire après décès de Martin Cavalier, 27 septembre 1784
      inventaire après décès; Cavalier, Martin
    - Inventaire après décès de la veuve Harondel, 19 octobre 1784
      inventaire après décès; Harondel (veuve)
  - Répertoire. 1776, 1er janvier - 1784, 1er janvier 1776 - 1784; MC/RE/XXXVII/6
    Répertoire méthodique par type d'acte et par année du greffe de la prévôté de Belleville et fief de Marcadé.
    - Inventaire après décès de Jean Tribouillard, 27 février 1781
      MC/RE/XXXVII/6
      inventaire après décès; Tribouillard, Jean
    - Inventaire après décès du sieur Luce, 11 mai 1781
      inventaire après décès; Luce (sieur)
    - Inventaire après décès de Anne Lambinet, veuve Delapointe, 27 mai 1781
      inventaire après décès; Lambinet, Anne; Delapointe (veuve)
    - Inventaire après décès de Jean Marc Delavigne, 9 juillet 1781
      inventaire après décès; Delavigne, Jean-Marc
    - Inventaire après décès du sieur Dhoutel, 6 novembre 1781
      inventaire après décès; Dhoutel (sieur)
    - Inventaire après décès de Barbe Mangot, 7 février 1782
      inventaire après décès; Mangot, Barbe
    - Inventaire après décès de Joseph Nicolas Lallement, 22 février 1782
      inventaire après décès; Lallement, Joseph-Nicolas
    - Inventaire après décès de la femme Lebrun, 10 mars 1782
      inventaire après décès; Lebrun (femme)
    - Inventaire après décès de Jean Buvrier, 8 juin 1782
      inventaire après décès; Buvrier, Jean
    - Inventaire après décès de Antoine Rey et de sa femme, 19 septembre 1782
      inventaire après décès; Rey, Antoine; Rey (épouse)
    - Inventaire après décès de Claude Joseph Cornu, 25 février 1783
      inventaire après décès; Cornu, Claude-Joseph
    - Inventaire après décès de Pierre Julienne, 23 juin 1784
      inventaire après décès; Julienne, Pierre
    - Inventaire après décès de François Lencot;Leucot, 12 juillet 1784
      inventaire après décès; Lencot; Leucot, François
    - Inventaire après décès de la femme Brandebourger, 18 octobre 1784
      inventaire après décès; Brandebourger (femme)
    - Inventaire après décès de Pierre Fruchard, 24 novembre 1784
      inventaire après décès; Fruchard, Pierre
    - Dépôt de pièces concernant les héritiers Pesaut, 6 décembre 1784
      Attention: l'original de l'acte est manquant.
      dépôt de pièces; Pesaut (héritiers)
  - Répertoire. 1600, 16 février - 1784, 7 décembre, 16 février 1600 - 7 décembre 1784; MC/RE/XXXVII/7
    Répertoire des notaires Luc Rouveau (16 février 1600-15 octobre 1646), Georges Rouveau (1er juillet 1647-31 octobre 1682), Philippe Rouveau (1er novembre 1682-1er mars 1727), Antoine Rouveau (17 mars 1727-14 novembre 1765), Pierre Rouveau (8 février 1766-7 décembre 1784).
    Répertoire méthodique, par type d'acte et par année, des minutes du greffe et tabellionage de la prévôté de Maulny à Belleville et dépendances.
    - Scellés et inventaire après décès de Etienne Loiseau chirurgien, 23 octobre 1781
      MC/RE/XXXVII/7
      inventaire après décès; Loiseau, Etienne; chirurgien
    - Inventaire après décès de Jacques Godel, 3 juillet 1782
      inventaire après décès; Godel, Jacques
  - Répertoire. 1604, 9 janvier - 1784, 9 janvier 1604 - 1784; MC/RE/XXXVII/8
    Répertoire des notaires Luc Rouveau (9 janvier 1604-10 octobre 1639), Georges Rouveau (6 août 1650-23 novembre 1682), Philippe Rouveau (23 novembre 1682-1er mars 1727), Antoine Rouveau (17 mars 1727-14 novembre 1765) Pierre Rouveau (9 décembre 1765-31 décembre 1784).
    Répertoire méthodique, par types d'actes et par année, des minutes du greffe du ' Pré Saint-Gervais, La Villette Saint Denis à Pantin en partie de Belleville sur Sablon et dépendances.
    - Inventaire après décès de François Maladière, 26 février 1780
      MC/RE/XXXVII/8
      inventaire après décès; Maladiere, François
    - Inventaire après décès de la femme de Blaise Chevillard, 6 octobre 1781
      inventaire après décès; Chevillard (dame); Chevillard, Blaise
    - Inventaire après décès de la femme de François Cottin, 11 février 1783
      inventaire après décès; Cottin (épouse); Cottin, François
    - Inventaire après décès de Nicolas Charles Auvry, 12 novembre 1784
      inventaire après décès; Auvry, Nicolas-Charles
  - Répertoire. 1664, 4 mars - 1784, 5 octobre, 4 mars 1664 - 5 octobre 1784; MC/RE/XXXVII/9